【裁判字號】    91,簡上,84
【裁判日期】    920127
【裁判案由】    公共危險
【裁判全文】
臺灣新竹地方法院刑事判決                          九十一年度簡上字第八四號
    上  訴  人
    即  被  告  丙○○
右上訴人因被告公共危險案件，不服本院新竹簡易庭九十一年度竹交簡字第三八四號
中華民國九十一年六月十日第一審簡易判決（原起訴案號：臺灣新竹地方法院檢察署
九十一年度偵字第二一八七號），提起上訴，本院管轄第二審之合議庭判決如左：
    主  文
上訴駁回。
    事  實
一、丙○○明知在服用酒類或其他相類之物後，將使其駕駛車輛之注意能力減低、反
    應能力趨緩，而危及其他用路人之行車往來安全，且道路交通管理處罰條例定有
    於飲酒後呼氣之酒精濃度達每公升Ｏ‧二五毫克時即不得駕車之規定，竟於民國
    九十一年四月十七日二十三時許，在新竹縣芎林鄉某餐廳飲酒，至翌日即九十一
    年四月十八日凌晨一時五十分許，已因飲酒致注意力無法集中而不能安全駕駛汽
    車，竟仍駕駛車牌號碼ＢＦ─二四００號自小客車（車主為其妹曾一蘭）離開該
    處欲往苗栗縣頭份鎮，於同日凌晨二時十一分許，行經國道一號公路北向一０一
    公里處（新竹縣寶山鄉）時，因車輛有異狀而停放在路旁，適遇巡邏警員，而於
    同日凌晨二時十一分許經測得其呼氣中酒精濃度每公升高達０．七０毫克始查獲
    。
二、案經內政部警政署國道公路警察局第二警察隊報請台灣新竹地方法院檢察署檢察
    官聲請簡易判決處刑。
    理  由
一、訊據上訴人即被告丙○○固供承有於前揭時地為警檢測，且其呼氣中酒精濃度達
    每公升０．七０毫克等情，惟矢口否認涉有前開犯行，辯稱：當時因有飲酒，故
    由訴外人丁○○駕駛該部自小客車，因該車機油不足，有雜音，將車輛停靠路旁
    待拖吊時，警員到場訊問車輛為何人所有，上訴人即被告答以妹妹曾一蘭所有，
    警員查詢時因聞到被告身上有酒味，即做酒精測試，並測出超過標準值，訴外人
    丁○○隨即表示該車係由其駕駛，並非被告所駕駛，然警員竟僅向其稱是否要擔
    責任，並將被告載至國道二隊偵訊，且詢問訴外人丁○○是否需叫車，於對被告
    製作筆錄時，另恫稱要好好配合，否則將告以妨礙公務，被告確非案發當時之駕
    駛人，並未涉犯前開罪嫌云云。
二、經查：
（一）被告於九十一年四月十八日之警訊、偵查中及經檢察官於九十一年五月六日聲
      請簡易判決處刑後，均未曾供稱其非當時之駕駛人，且經本院簡易庭於九十一
      年六月十日為判決，被告於同年月十三日即接獲判決書，而於九十一年六月二
      十一日提出上訴，然其聲明上訴狀中亦未曾表示當日並非其駕車等情，直至相
      隔約一個多月之九十一年七月二十四日補充上訴理由及聲請調查証據狀中，始
      提出其並非當日之駕駛人並稱証人丁○○係當日駕車之人，即自事發後相隔三
      個多月後，被告始改口稱其非當日之駕駛人，此顯與常情有違，蓋被告既未有
      特殊情形無法表示其意見，縱令查獲當時無法陳述，豈可能於數月間均未能提
      出其非當時駕駛人之供述？
（二）況被告於九十一年四月十八日凌晨四時許經訊問，於警訊中對查獲時地及酒精
      測試濃度均未曾爭執，且於警員訊問「你知道酒精濃度超過０．五五ＭＧ／Ｌ
      會涉及公共危險罪為何還要駕車？」時，答稱「因我自己意識清楚狀況下，要
      送朋友回家所以才駕車。」等語，並未辯稱非其駕車，有警訊筆錄在卷可稽，
      且被告當時亦在內政部警政署國道公路警察局舉發違反道路交通管理事件通知
      單上簽署姓名，亦有該通知單影本在卷可查，參以被告當時既已飲酒，且有醉
      意，而少量飲酒會使人精神放鬆，易於吐露真意，故飲酒後若非其所為之事項
      ，常人當極力爭執，不可能任令他人予以曲解意思，被告既於酒測單、違規通
      知單及訊問筆錄上均正常簽署其姓名，顯然當時之訊問或簽名應均未有違反其
      意願之情形，其事後辯稱係受恫嚇之詞，尚難採信。
（三）又被告於同日即九十一年四月十八日上午十時五十分許經移送臺灣新竹地方法
      院檢察署，於同日十一時五十分許經訊問，亦對其酒醉駕車之犯行坦承不諱，
      有偵訊筆錄在卷可參，且經本院調閱前開偵訊錄音帶勘驗，被告坦承酒後駕車
      ，且供稱因車輛熄火請警察協助，並詳述在何時、地、喝何種酒，酒後並駕駛
      車輛要送朋友回家等語，經核均與警、偵訊筆錄記載相符，被告當時並未曾辯
      稱係他人駕車，有勘驗筆錄在卷可稽，按之常理，若如被告所述，警訊中係經
      警員恫嚇，如何可能於偵查中仍語氣和緩，亦未有疲憊不堪之語氣，且詳細供
      述當時之情形？且經訊問被告，亦供稱於偵查中確有為前開供述，故其當時既
      係基於自由意識下之陳述，顯然被告於偵查中之供述係屬實在，則其事後翻異
      前詞，辯稱並非其駕車云云，實難採信。
（四）至被告聲請傳訊証人丁○○，証人丁○○固結稱當日車輛係其駕駛，警員到場
      時問車輛何人所有，被告稱係其所有，警員即向被告盤查，並做酒測，而未理
      會當時在旁供稱係其駕車之詞，且當時另有呂芳龍及周瑞田在場，因伊要開車
      ，僅伊未喝酒等語，然再經本院傳訊當時亦在場之証人呂芳龍，証人呂芳龍則
      結稱當日在場之人有彭石生、丁○○、被告及另一不詳姓名之人，當日聚餐係
      被告邀約並開車載伊至聚會處所，伊僅認識丁○○及彭石生，被告有喝酒，伊
      未喝醉，很清醒，當日可能係姓楊之人開車，伊好像坐在前座，當時車輛不知
      為何冒火，警察過來時，因車輛為被告所有，就叫被告酒測，當時伊與丁○○
      未喝酒，且未與警察爭執等語。前開二証人雖對被告當時未駕車之証述一致，
      然對當日之情形，則供述顯然不同，縱不論當時究竟何人或多少人在場，然參
      以當時既係由被告駕車載証人呂芳龍至聚會處所，顯然証人丁○○係自行至該
      處，則豈可能事後由証人丁○○駕駛被告之車輛，而置自己之交通工具不顧？
      況當時証人呂芳龍既未喝醉，又坐於前座，則被告既係車輛所有人（或使用人
      ），按之常理，又豈可能未坐於前座或駕駛座？故前開二証人之供述顯違常情
      ，參以前開二証人與被告之關係，前開証人之供述可疑有迴護被告之處，且再
      經本院傳訊當時到場處理之警員甲○○及戊○○，証人甲○○結稱當時被告車
      輛故障停在路肩，似有四人，均有喝酒，經求証被告係駕駛方做酒測，且當時
      証人丁○○係陪同被告至分隊，証人丁○○當時蹲在護欄邊，另二人已喝醉，
      証人丁○○意識較清楚等語，証人戊○○結稱當時被告所駕駛車輛正好停在巡
      邏箱附近，經詢問後，被告供稱車輛係其所有，且由其駕駛，當時在場之人身
      上均有酒味，因被告供稱車輛為其所有，故僅對其做酒測，測得後因超過０．
      五五毫克，在場另一人方指稱車輛為其所駕駛，且該人亦有飲酒，因被告坦承
      車輛為其駕駛，故未對另一人為酒測等語，亦與前開証人之供述不同，按之常
      理，執勤之警員與被告或証人丁○○、呂芳龍均不相識，亦無仇怨，當時四人
      既均有飲酒，依勤務之執行而言，絕不可能於被告否認係駕駛之情形下仍僅對
      之為酒測，故當時應係被告供稱係其駕車，故僅對被告為酒測甚明，故証人甲○○、戊○○之証詞堪以採信。
（五）至被告另聲請傳訊之証人乙○○，結稱九十一年四月十八日凌晨並未接獲被告
      丙○○電話通知要修車，係於隔日即九十一年四月十九日上午方連絡，被告於
      同月十八日將叫拖車將車輛拖回家中，伊於十九日至被告家中將車輛拖回修車
      廠，車輛平日均係丙○○駕駛等語，該証人既未於當時在場，且依其証詞，亦
      無法做為有利被告之認定。
（六）綜前所述，被告前開所辯尚非可採。且被告於為警查獲時所當場測得其呼氣之
      酒精濃度，高達每公升含○‧七０毫克之濃度，有酒精濃度測試報告單、刑法
      第一百八十五條之三案件測試觀察紀錄表、汽車駕駛人酒後生理協調平衡檢測
      紀錄表及內政部警政署國道公路警察局舉發違反道路交通管理事件通知單各一
      紙附卷可稽，是被告前開所辯，無非事後卸責之詞，不足採信。本件事證明確
      ，被告犯行堪以認定，應依法論科。
三、核被告丙○○所為，係犯刑法第一百八十五條之三之服用酒類不能安全駕駛動力
    交通工具而駕駛罪。原審以被告所犯罪證明確，援引適用刑法第一百八十五條之
    三、第四十二條第二項，罰金罰鍰提高標準條例第二條，量處罰金一萬三千元，
    如易服勞役以三百元折算一日，核其認事用法，俱無違誤，量刑亦稱允洽。被告
    上訴意旨，否認其酒後駕車之犯行，顯無理由，應予駁回。
據上論斷，應依刑事訴訟法第四百五十五條之一第一項、第三項、第三百六十八條，
判決如主文。
本案經檢察官陳榮林到庭執行職務。
中      華      民      國      九十二    年    一      月    二十七    日
                                臺灣新竹地方法院刑事第二庭
                                    審判長法  官  王銘勇
                                          法  官  黃美盈
                                          法  官  王紋瑩
右正本證明與原本無異。
不得上訴。
                                          書記官  馮玉玲
中    華    民    國   九十二    年    一    月     二十八     日
本件論罪引用法條：
刑法第一百八十五條之三
服用毒品、麻醉藥品、酒類或其他相類之物，不能安全駕駛動力交通工具而駕駛者，
處一年以下有期徒刑、拘役或三萬元以下罰金。


司法院資訊處製作；財團法人民間司法改革基金會備份。
